臺灣臺南地方法院刑事判決　　　　　　　　　　　　　九十三年度訴字第六四七號
　　公　訴　人　臺灣臺南地方法院檢察署檢察官
　　被　　　告　丁　○　○
右列被告因搶奪等案件，經檢察官提起公訴（九十三年偵字第五一八九號），暨檢察
官函請併案審理（九十三年度偵字第六八六五號），被告就犯罪事實為有罪之陳述，
經本院合議庭裁定進行簡式審判程序後，判決如左：
    主      文
丁○○意圖為自己不法之所有，而搶奪他人之動產，處有期徒刑壹年貳月。
    事      實
一、丁○○基於意圖為自己不法所有之概括犯意，於民國九十三年四月二十七日晚上
    七時三十分許，在臺南市○○路一三五號前，以其所有之機車鑰匙插入機車電門
    ，以猛力撬開電門開關發動引擎之方式，竊取乙○○所有之車牌號碼ＬＣＲ－二
    八二號重型機車，並騎駛前開竊得之機車尋找單身婦女伺機搶奪財物，嗣於同日
    晚上九時許，在臺南市○○路○段六五巷七九號前，見甲○○獨自一人騎駛機車
    ，認有機可趁，乘甲○○不備，自甲○○左側徒手搶奪甲○○置於機車腳踏板上
    之手提袋一只〔內有現金新臺幣（下同）一萬二千六百元、記事本三本、行動電
    話一具、化妝包一只、皮夾三只〕，得手後即騎駛上開機車逃逸，然因甲○○高
    喊「搶劫」，為路人陳盈全發覺並隨後追緝，陳盈全直至臺南縣永康市○○路一
    ○六九號「九井加油站」前，始將鄭肇群攔下，於逮捕丁○○並取回甲○○遭搶
    之手提袋，隨即報警處理。丁○○另於九十三年六月十一日晚上十時許，在臺南
    縣永康市○○○街一號前，復基於前開意圖為自己不法所有之竊盜概括犯意，攜
    帶為金屬材質，若持以行兇客觀上足對人之生命、身體、安全構成威脅，具有危
    險性之其所有螺絲起子一支，以猛力撬開機車電門發動引擎之同一手法，竊取郭
    月嬌所有之車牌號碼ＹＣＥ－一○六號重型機車，後因機車汽油使用殆盡而無法
    騎駛，丁○○遂於九十三年六月十三日下午二時許，將該機車棄置於臺南市○○
    區○○路四段與安和路六段路口，嗣於九十三年六月十六日下午二時二十分許，
    在臺南市○○路與勝利路口因形跡可疑，遭警方盤查，而得知上情。
二、案經臺南市警察局第五分局報告臺灣臺南地方法院檢察署檢察官偵查起訴。
    理      由
一、本件被告丁○○所犯為死刑、無期徒刑或最輕本刑為三年以上有期徒刑以外之罪
    ，其於審理程序中就被訴事實為有罪之陳述，經本院告知簡式審判程序之旨，並
    聽取公訴人之意見後，爰依刑事訴訟法第二百七十三條之一第一項規定，裁定進
    行簡式審判程序，合先敘明。
二、訊據被告丁○○對於右揭事實迭於警詢、偵查中及本院審理時坦承不諱，核與被
    害人乙○○、甲○○、郭月嬌指述之情節相符，並經證人陳盈全、王冬源證訴屬
    實，且有贓物認領保管單、扣押書、領據、車輛竊盜詳細資料、臺南縣警察局車
    輛協尋電腦輸入單、臺南縣警察局車輛尋獲電腦輸入單、車輛竊盜車牌失竊資料
    個別查詢報表查詢車輛認可資料、車輛車牌失竊作業查獲車輛認可資料、查獲現
    場暨失竊物品照片十幀附卷足資佐證，綜上開所查事證，足認被告自白核與事實
    相符，本件事證明確，被告犯行洵堪認定。
三、按刑法第三百二十一條第一項第三款之攜帶兇器加重竊盜罪，係以行為人攜帶兇
    器竊盜為其加重條件，此所謂兇器，其種類並無限制，凡客觀上足對人之生命、
    身體、安全構成威脅，具有危險性之兇器均屬之，且祇須行竊時攜帶此種具有危
    險性之兇器為已足，並不以攜帶之初有行兇之意圖為必要（最高法院七十九年臺
    上字第五二五三號判例參照）；查一般市售之螺絲起子，均係金屬材質，形狀尖
    銳且質地堅硬，若持以行兇，客觀上足以對人之身體、生命構成威脅，具有殺傷
    力，顯屬具有危險性之兇器。是核被告丁○○所為，係犯刑法第三百二十條第一
    項竊盜罪、刑法第三百二十一條第一項第三款之攜帶兇器加重竊盜罪、刑法第三
    百二十五條第一項之搶奪罪。被告先後二次竊盜犯行，時間緊接，所犯又係構成
    要件相同之罪名，顯係出於概括犯意反覆為之，為連續犯，應依刑法第五十六條
    之規定論以刑法第三百二十一條第一項第三款之攜帶凶器加重竊盜罪，並加重其
    刑。又被告所犯上開竊盜罪與搶奪罪間，二者具有目的手段之牽連關係，應依刑
    法第五十五條規定，從一重之搶奪罪處斷。臺灣臺南地方法院檢察署移送併辦（
    九十三年度偵字第六八六五號）之加重竊盜犯行部分雖未據檢察官提起公訴，惟
    因與已起訴之竊盜犯行有連續犯之裁判上一罪關係，為起訴效力所及，本院自應
    併予審判，併此敘明。爰審酌被告正值盛年，不思從事正當職業獲取報酬，對社
    會治安及一般民眾財產安全危害甚鉅，但竊盜、搶奪所得財物多數已發還被害人
    領回，未造成被害人重大財物損失，且犯後坦承犯行，態度良好，尚有悔意等一
    切情狀，量處如主文所示之刑。又被告作案用之機車鑰匙及螺絲起子各一把，均
    未扣案，無法證明現仍存在，未免將來執行困難，爰不另諭知宣告沒收。
據上論斷，應依刑事訴訟法第二百七十三條之一第一項、第二百九十九條第一項前段
，第五十六條、第三百二十五條第一項、第三百二十一條第一項第三款、第五十五條
，判決如主文。
本案經檢察官丙○○到庭執行職務。
中      華      民      國     九十四     年      一      月    十二    日
                                    臺灣臺南地方法院刑事第十一庭
                                              法  官  楊  佳  祥
右正本證明與原本無異。
如不服本判決，應於判決送達後十日內向本院提出上訴狀（應附繕本）。
                                              書記官  顏  惠  華
中      華      民      國     九十四     年      一      月    十二    日
附錄論罪科刑法條：
中華民國刑法第三百二十五條：
意圖為自己或第三人不法之所有，而搶奪他人之動產者，處六月以上五年以下有期徒
刑。
因而致人於死者，處無期徒刑或七年以上有期徒刑，致重傷者，處三年以上十年以下
有期徒刑。
第一項之未遂犯罰之。
中華民國刑法第三百二十一條：
犯竊盜罪而有左列情形之一者，處六月以上、五年以下有期徒刑：
一、於夜間侵入住宅或有人居住之建築物、船艦或隱匿其內而犯之者。
二、毀越門扇、牆垣或其他安全設備而犯之者。
三、攜帶兇器而犯之者。
四、結夥三人以上而犯之者。
五、乘火災、水災或其他災害之際而犯之者。
六、在車站或埠頭而犯之者。
前項之未遂犯罰之。
